# 请教陈版主：房地产企业自持商品房如何会计处理？

提问人：Ann ？？ 时间：2017-07-05 10:41:33
请教陈版主，房地产企业将部分自建的商品房作为自持房产，用作员工宿舍，同时在有买家的情况下以二手房出售，账面应如何进行会计处理？

回答人：chenyiwei
作为职工宿舍是否仅为等待买家过程中的一项过渡性安排？预计最终作为二手房对外出售的可能性多大？预计在多长时间内可完成销售？

提问人：Ann ？？ 时间：2017-07-06 13:43:04
陈老师，职工宿舍确实是暂时的过渡性安排，最终目的还是要对外出售的，可能性和多久完成销售无法判断，有买家的话随时可以出售。

回答人：chenyiwei
如果明确为过渡性安排，则建议作为存货核算，不转入固定资产，但仍需在给员工使用期间对其计提摊销。